臺灣彰化地方法院刑事判決　　　　　　　　　　　　　　九十一年度自字第七九號
　　自　訴　人　丙○○
　　被　　　告　甲○○
右列被告因傷害案件，經自訴人提起自訴，本院判決如左：
        主      文
甲○○傷害人之身體，處有期徒刑月，如易科罰金，以佰元折算壹日。
    事      實
一、甲○○於民國九十一年七月十三日晚上十點許載其配偶王金玉前往乙○○位於彰
    化縣芳苑鄉○○村○○路○○段四十號住處，欲找王建保談所承租土地耕種之事
    ，另盧國住則搭乘友人之汽車共同前往該處，甲○○到達後即先去加油，由王金
    玉與王建保談承租土地耕種之事，當王金玉與王建保談完事情，另由盧國住與王
    建保談事情時，丙○○突然到屋前與王金玉發生爭執並相罵，丙○○並朝王金玉
    丟擲椅子，此時甲○○加油完返回乙○○住處見狀，甲○○竟基於傷害之故意，
    從其自小客車後行李廂拿出鋁棒一支，並持鋁棒毆打丙○○頭部，致丙○○因而
    受有頭部外傷併頭顱撕裂傷五公分、疑似腦震盪之傷害，之後甲○○隨即開車將
    王金玉載離現場。
二、案經被害人丙○○提起自訴。
    理      由
一、訊據被告甲○○矢口否認右揭犯行，辯稱：當天我並沒有持鋁棒朝自訴人頭部重
    擊，當天晚上大概十點左右我是先載我太太到乙○○住處，而後因為我要去加油
    ，所以我太太就先留在乙○○家中看人家打牌，當我加油回來之後，我就看到自
    訴人與我太太發生爭執並丟擲椅子，所以我就將自訴人推開，當時我是一心在看
    顧我太太，所以我並不知道自訴人為何會受傷云云。惟查，右揭事實業據自訴人
    丙○○指訴甚詳，並有診斷書一份在卷可稽，且證人盧國住到庭證稱：當天我是
    被我朋友開車載到乙○○住處，而甲○○與甲○○之妻王金玉是開另一輛車與我
    一起到乙○○住處要去找王建保，當王金玉與王建保談完事情後，換成我與王建
    保說事情的時候，此時正在打牌之自訴人丙○○突然到屋前與王金玉發生爭執並
    相罵，後來雙方拉扯後，我有看到自訴人朝王金玉丟擲椅子，不知有無丟擲到王
    金玉，這時我就趕快去維護王金玉，這時候甲○○也到現場了，現場一片混亂，
    當甲○○與王金玉離開時，我就看到自訴人的頭部在流血，我就向王建保說：趕
    快送自訴人丙○○去醫院，但是我並沒有看到甲○○持鋁棒往自訴人頭部重擊等
    語；又證人乙○○到庭證稱：當天我與王建保、陳參寶及丙○○一起在騎樓下泡
    茶，後來因我喉嚨手術身體感到不適，所以我就到客廳裡面休息，當天甲○○的
    太太應該是有人載她來的，她比甲○○早到我住處約有三十分鐘左右，當天甲○○的太太是要來找王建保的，至於她要找王建保何事我不知道，當天丙○○與甲○○的太太是有發生口角，歷時約有三、五分鐘之久，但是我不知道她們爭執的
    內容，至於有無拉扯我並不知道，因為我人不舒服所以我就在客廳休息而沒有出
    來看，當她們發生爭執時甲○○並不在場，但當我從客廳出來時就看見甲○○開
    車來，然後甲○○就從後行李廂拿出鋁棒朝丙○○頭部重擊等語；證人陳參寶到
    庭證稱：當天我是在我們的服務處（該服務處是我弟弟乙○○的）泡茶，當天一
    開始有我、自訴人、乙○○及王建保在一起泡茶，後來甲○○到的時候什麼都沒
    有說，就從後車廂拿出鋁棒朝丙○○頭部重擊，當時甲○○朝丙○○頭部重擊一
    下之後什麼話都沒有說就開車離開，至於丙○○與甲○○是否有何糾紛我不清楚
    等語；又證人王建保到庭證稱：當天有我、自訴人丙○○、乙○○、陳參寶、綽
    號世界的人及被告甲○○的太太在場，一開始我們是在聊天，可是當被告到了之
    後，沒說什麼就持鋁棒往丙○○的頭部重擊，然後甲○○就開車離開了，並把甲○○的太太載走了等語；綜上各點所述，足認當天證人盧國住係搭乘朋友之車與
    被告及證人王金玉（開另一輛車）一起到證人乙○○住處欲找證人王建保，當證
    人王金玉與證人王建保談完事情後，證人盧國住與證人王建保正在談事情時，正
    在打牌之自訴人即到屋前與證人王金玉發生爭執並相罵，後來雙方拉扯後，自訴
    人並朝證人王金玉丟擲椅子，此時被告到達現場見狀，即從後車廂拿出鋁棒朝自
    訴人頭部重擊一下後，即開車將證人王金玉載離現場，足認被告所辯顯係事後飾
    卸之詞，不足採信，至於證人王金玉即被告之配偶雖到庭證稱：當天晚上我先生
    甲○○騎摩托車載我去乙○○住處找王建保談所承租土地耕作之事，丙○○本來
    是在打牌，後來突然到屋前說一些不實在的事情，所以後來我就站在門口與她開
    罵，一開始丙○○是先以骰子丟向我，之後沒有多久我就被丙○○丟擲東西（但
    是當時我是背對著自訴人的），這情形甲○○也有看到，所以甲○○就將她推倒
    ，至於她撞到什麼東西我不知道等語，惟證人王金玉係被告之配偶，其就與自訴
    人爭執部分所證雖係事實，惟就被告是否持鋁棒毆打自訴人部分因涉及被告是否
    涉有傷害罪嫌，其所證難免有偏頗之虞，故其所證尚難憑信，是以本件事證已臻
    明確，被告犯行堪予認定。
二、核被告所為，係犯刑法第二百七十七條第一項之傷害人之身體罪。爰審酌被告犯
    罪之動機、目的、手段、所生於被害人身體之危害及犯罪後之態度等一切情狀，
    量處如主文所示之刑，並諭知易科罰金之折算標準，以示懲儆。
據上論斷，應依刑事訴訟法第三百四十三條、第二百九十九條第一項前段，刑法第二
百七十七條第一項、第四十一條第一項前段，罰金罰鍰提高標準條例第一條前段、第
二條，判決如主文。
中      華      民      國    九十一    年      九      月     十七     日
                                臺灣彰化地方法院刑事第二庭
                                    法      官  石  馨  文
右正本證明與原本無異。
如不服本判決，應於判決送達後十日內向本院提出上訴狀( 須附繕本 )。
                                    法院書記官  呂  雅  惠
中      華      民      國    九十一    年      九      月     十九     日
刑法第二百七十七條
傷害人之身體或健康者，處三年以下有期徒刑，拘役或一千元以下罰金。
犯前項之罪，因而致人於死者，處無期徒刑或七年以上有期徒刑，致重傷者，處三年
以上，十年以下有期徒刑。
